【裁判字號】    97,中簡上,413
【裁判日期】    970829
【裁判案由】    竊盜
【裁判全文】
臺灣臺中地方法院刑事判決  97年度中簡上字第413號
上  訴  人
即  被  告  甲○○
上列上訴人因竊盜案件，不服本院臺中簡易庭97年度中簡字第11
07號中華民國97年4月7日第一審簡易判決（聲請簡易處刑案號：
97年度偵字第6299號），提起上訴，本院管轄之第二審合議庭判
決如下：
    主    文
上訴駁回。
    犯罪事實
一、甲○○前於民國九十四年間因施用毒品案件，經本院以九十
    四年度訴字第二三八二號判處有期徒刑一年二月確定；又於
    九十五年間因搶奪、公共危險罪，經臺灣嘉義地方法院以九
    十五年度訴字第一００號分別判處有期徒刑十月、七月，並
    定應執行刑為有期徒刑一年四月確定；上開三罪嗣均經減刑
    並合併定其應執行刑為有期徒刑一年二月又十五日，入監執
    行後，於九十六年七月十六日縮刑期滿執行完畢出監。詎仍
    不知悔改，於九十七年二月二十八日十三時二十分許，在臺
    中市○○區○○路二段二五七號前，見丙○○所有之紅貴賓
    狗一隻在該騎樓處跑玩，竟基於意圖為自己不法所有之犯意
    ，徒手竊取該隻小狗，並迅即駕駛停放在該址前車牌號碼Ｘ
    ５－３００７號自小客車離去。但丙○○旋即發現小狗遭竊
    ，且懷疑是車牌號碼Ｘ５－３００７號自小客車之駕駛所竊
    ，遂提供車牌號碼報警處理，經警調閱附近大樓監視系統而
    查獲。
二、案經丙○○訴由臺中市警察局第五分局報告臺灣臺中地方法
    院檢察署檢察官偵查後聲請簡易判決處刑。
    理    由
一、按被告以外之人於審判外之陳述，雖不符刑事訴訟法第一百
    五十九條之一至第一百五十九條之四之規定，而經當事人於
    審判程序同意作為證據，法院審酌該言詞陳述或書面陳述作
    成時之情況，認為適當者，亦得為證據。當事人、代理人或
    辯護人於法院調查證據時，知有第一百五十九條第一項不得
    為證據之情形，而未於言詞辯論終結前聲明異議者，視為有
    前項之同意。刑事訴訟法第一百五十九條之五定有明文。查
    上訴人即被告甲○○（下稱被告）於本院第二審準備程序時
    ，對於本案偵查卷內之人證、書證，均同意有證據能力，得
    採為本案之證據，迄至本案第二審言詞辯論終結前，亦未聲
    明異議，有本院準備程序筆錄及審判筆錄在卷可考，另經本
    院審酌卷內各該人員陳述時之情狀，均查無被違法取供或非
    出於自由意志之情形，相關書證亦查無違法取證或造假虛捏
    之情事，以之作為本案之證據，皆屬適當，依前揭規定，本
    判決以下所引用之人證、書證均得為本案之證據，合先敘明
    。
二、訊據被告對於伊有於上開時、地與證人即被害人丙○○所有
    之紅貴賓狗玩耍，且駕車將該隻小狗帶離等事實，固坦承不
    諱，惟矢口否認有何竊盜犯行，辯稱：該隻小狗生性黏人，
    自己跳上車，恰好伊接到電話急著要到大里處理事情，該處
    又無旁人，心想該狗應是附近鄰居的，待辦完事後再追查狗
    主人，才將小狗載離，並無竊取之意云云。然查，上揭犯罪
    事實，除有被告之上開自白外，復經證人即被害人丙○○於
    警詢時指訴之情節相符，並有臺中市警察局第五分局扣押筆
    錄暨扣押物品目錄表、贓物認領保管單、照片、監視錄影畫
    面翻拍照片附卷可稽。另經本院第二審於準備程序中當庭播
    放案發地點之監視錄影光碟，勘驗結果如下：
    〔監視錄影時間：97年2月28日13時09分許起〕
    （以下標示之時間是監視錄影光碟自0:00起算之時間）
    1:22  本案小狗從鏡頭左下方跑出
          被告出現在鏡頭左下方，看到小狗在其前方跑過
    1:33  小狗繞著鏡頭上方的柱子（如在警卷監視錄影翻拍照
          片第一張)
    1:46  被告從鏡頭左下方走出，面向小狗跑來的方向即鏡頭
          下方左顧右盼（如在警卷監視錄影翻拍照片第二張）
          並轉身朝向小狗方向走去
    1:56  被告蹲下身召喚小狗，小狗跑向被告（如在警卷監視
          錄影翻拍照片第三、四張）
    1:59~2:05
          被告旋即以雙手抱住小狗前腳，將小狗抱在胸前，往
          鏡頭左下方快速走去，消失在鏡頭左下方
    2:07~2:33  重複錄製上開情狀
      2:07 小狗從鏡頭左下方跑出
      2:11 同1:33
      2:14 同1:46
      2:24 同1:56
      2:27~2:33 同1:56~2:05
    2:40  小狗主人丙○○從鏡頭左下方沿小狗方才跑動的路線
          ，在鏡頭中的走廊尋找小狗
    3:00~3:28   同2:40
    3:34~3:35   丙○○從鏡頭右上方往回走尋找小狗
    3:51~4:12   丙○○偕同一名成年男子在小狗剛才跑動的走
                廊上來回查看尋找小狗
    4:15~       同3:51
    4:45        丙○○指向被告剛才離開的鏡頭左下方位置，
                同行之成年男子亦指同一方向
    有本院第二審準備程序筆錄在卷可佐。可知被告在發現該隻
    小狗跑出在騎樓處跑玩後，已先有朝小狗跑來的方向左顧右
    盼之可疑舉動；且在召喚小狗後，並非在原處與小狗玩耍，
    而是旋即將該狗抱離現場，往鏡頭左下方處離去，舉措更與
    一般單純與狗嬉戲之情形迥異。另在被告抱離該隻小狗消失
    在監視鏡頭左下方後，只經過約三十五秒的時間，即看到證
    人丙○○自監視鏡頭左下方出現，沿著小狗方才跑動的方向
    找尋小狗，足見證人丙○○原本所在位置距該小狗跑動之騎
    樓處很近，此由證人丙○○於警詢時證稱：伊當時在臺中市
    北屯區○○路○段二六一號前遛狗，一不注意狗就不見了等
    語，益可證之。則被告抱離小狗之處既離證人丙○○僅相隔
    二戶，顯然並無被告所辯：找不到狗主人之情狀存在。再者
    ，該隻小狗縱使如被告所辯是自己跑上被告所駕自小客車內
    ，則以該隻紅貴賓狗之體積小巧，被告所駕之自小客車內空
    間不大，被告要將該隻小狗抓出車外，顯非難事；加以證人
    丙○○在被告抱離小狗後約半分鐘的時間，即至被告抱離小
    狗處找尋小狗，衡情，若非被告真有竊取該隻小狗之犯意，
    急著帶狗駛離，理當能在小狗跳上所駕自小客車之一分鐘內
    ，即等候到尋狗的證人丙○○。詎被告不僅未將該隻小狗趕
    離車外，且旋即開車帶狗駛離，若謂被告主觀上無竊狗之不
    法意圖，孰人能信？尤以被告亦自承：當初是怕公司客人等
    太久，雖然沒有約確定的時間，但開車到大里要四十分鐘，
    想說先到大里處理事情，再來處理狗的事情，不過這樣講確
    實很不合理等語，更顯被告之種種辯解，確無足取。綜上所
    述，被告空言否認上開犯行，並不可採，從而，本件事證明
    確，被告上開犯行，洵堪認定。
三、核被告所為，係犯刑法第三百二十條第一項之普通竊盜罪。
    被告前於九十四年間因施用毒品案件，經本院以九十四年度
    訴字第二三八二號判處有期徒刑一年二月確定；又於九十五
    年間因搶奪、公共危險罪，經臺灣嘉義地方法院以九十五年
    度訴字第一００號分別判處有期徒刑十月、七月，並定應執
    行刑為有期徒刑一年四月確定；上開三罪嗣均經減刑並合併
    定其應執行刑為有期徒刑一年二月又十五日，入監執行後，
    於九十六年七月十六日縮刑期滿執行完畢出監，有臺灣高等
    法院被告前案紀錄表可按，其受有期徒刑之執行完畢，五年
    以內故意再犯本件有期徒刑以上之罪，為累犯，依法加重其
    刑。原審依刑事訴訟法第四百四十九條第一項前段、第四百
    五十四條第二項，刑法第三百二十條第一項、第四十七條第
    一項、第四十一條第一項前段，刑法施行法第一條之一，判
    處被告有期徒刑三月，如易科罰金，以新臺幣一千元折算一
    日，其認事用法均無違誤，量刑亦稱妥適，被告以前揭情詞
    提起本件上訴，為無理由，其上訴應予駁回。
四、據上論斷，應依刑事訴訟法第四百五十五條之一第一項、第
    三項、第三百六十八條，判決如主文。
本案經檢察官乙○○到庭執行職務。
中    華    民    國    97    年    8     月    29    日
                  刑事第十一庭  審判長法  官  王世華
                                      法  官  林慶郎
                                      法  官  莊嘉蕙
以上正本證明與原本無異。
本件不得上訴。
                                      書記官  魏愛玲
中    華    民    國    97    年    8     月    29    日
附錄本案論罪科刑法條全文
中華民國刑法第320條第1項
意圖為自己或第三人不法之所有，而竊取他人之動產者，為竊盜
罪，處 5 年以下有期徒刑、拘役或 5 百元以下罰金。


司法院資訊處製作；財團法人民間司法改革基金會備份。
